# 公益性资产入账问题

提问人：Grace_p 时间：2020-02-26 08:05:27
请教陈版主：体育馆（通过国资委划转）这种公益性资产入账能否计入“其他非流动资产”科目？是否需要计提折旧？入账时按按政府投入成本还是公允价值呢？有没有相关准则依据呢？

回答人：chenyiwei
这种情况首先要考虑是否满足资产定义和确认条件，即能否产生未来经济利益流入。且即使满足资产确认条件，其计量金额也不应超出未来现金流入的折现值，而不是依据重置成本法确定的成本。
另外提示关注《财政部 发展改革委 人民银行 银监会关于制止地方政府违法违规融资行为的通知》（财预[2012]463号）中的以下规定：
三、加强对融资平台公司注资行为管理
地方政府对融资平台公司注资必须合法合规，不得将政府办公楼、学校、医院、公园等公益性资产作为资本注入融资平台公司。严格执行《土地管理法》等有关规定，地方政府将土地注入融资平台公司必须经过法定的出让或划拨程序。以出让方式注入土地的，融资平台公司必须及时足额缴纳土地出让收入并取得国有土地使用证；以划拨方式注入土地的，必须经过有关部门依法批准并严格用于指定用途。融资平台公司经依法批准利用原有划拨土地进行经营性开发建设或转让原划拨土地使用权的，应当按照规定补缴土地价款。地方各级政府不得将储备土地作为资产注入融资平台公司，不得承诺将储备土地预期出让收入作为融资平台公司偿债资金来源。